Gustavo Gabriel Caramés

Desarrollador front-end

Capital Federal, Buenos Aires, Argentina (+54) 11 3915-3268

gabrielcarames1@gmail.com

<u>https://www.linkedin.com/in/gabrielcarames</u> <u>https://portafolio-gabrielcarames-projects.vercel.app</u>

+2 años de experiencia como Desarrollador Front-end, creando valor y convirtiendo proyectos en realidad. Comprometido en el trabajo en equipo y en la satisfacción de los clientes con el producto final. Actualmente trabajando en **Inceptia AI.**

EXPERIENCIA

Landing page para SmartPOS Cloud

Febrero 2024 - Abril 2024

- Desarrollé la landing page ideal para "SmartPOS Cloud", con el objetivo de vender los planes de pago para utilizar el software a través de un diseño atractivo.
- Implementé la integración de pagos por Paypal a través de una API.
- Subí y alojé el sitio en un servidor de hosting y configuré el servicio de envío de emails.

Tecnologías usadas: React.js, TailwindCSS, JavaScript.

Portafolio de imágenes para Cesar Martinez Edo

Febrero 2024 - Abril 2024

- Creé el sitio web para alojar y presentar el contenido multimedia de un fotógrafo, permitiendo visualizar imágenes y
- Implementé un panel de administrador con inicio de sesión privado, en el que se pueden subir las imágenes, videos, categorías, entre otros datos.

Tecnologías usadas: React.js, TailwindCSS, JavaScript.

E-commerce de productos agrícolas para XPLAZA

Diciembre 2023 - Enero 2024

 Desarrollé la plataforma e-commerce del comercio agrícola "XPLAZA", permitiendo a los usuarios comprar y vender productos.

Tecnologías usadas: Next.js, React.js, TailwindCSS, TypeScript, JavaScript.

Migración de tecnologías de página web para Chrysler 65

Diciembre 2023

• Transformé una página hecha con Next.js a tecnologías HTML, CSS, JS, manteniendo el mismo diseño, reduciendo el código, y mejorando las animaciones y el diseño adaptativo.

Tecnologías usadas: HTML, JavaScript, CSS.

Proyecto landing page para Festivus

Diciembre 2023

 Llevé a cabo la creación de la landing page para la aplicación de eventos "Festivus", destacando los beneficios e incentivando a que sea descargada por los usuarios. • Aseguré la correcta visualización de la página en el 100% de dispositivos, incluidos aquellos con navegadores antiguos y con poca compatibilidad con tecnologías actuales.

Tecnologías usadas: HTML, JavaScript, CSS.

Desarrollador front-end freelance en Wapidelo

Diciembre 2022 - Febrero 2023

- Incrementé la velocidad de carga de datos en un 40% a través de la implementación de tecnologías modernas como GraphQL.
- Implementé y creé desde cero nuevas funcionalidades, expandiendo las opciones disponibles para el usuario.
- Hice pruebas de cada nueva implementación asegurando el correcto desempeño con el resto de componentes.

Tecnologías usadas: React.js, Next.js, TypeScript, Redux, GraphQL, Apollo Client, TailwindCSS, Git.

HABILIDADES

- Next.js
- React.js
- TypeScript
- JavaScript
- Redux

- Zustand
- GraphQL
- Apollo Client
- Sass
- TailwindCSS

- CSS
- HTML
- Figma
- Git

FORMACIÓN

Alkemy - Desarrollador Frontend en React.js

Agosto 2022 - Diciembre 2022

IDIOMAS

Español nativo, Inglés intermedio (B2)

CERTIFICADOS

Alkemy - Skill Up de React.js, Metodologías de trabajo, y Soft skills

Noviembre 2022